臺灣屏東地方法院刑事判決              100年度易字第746號
公  訴  人  臺灣屏東地方法院檢察署檢察官
被      告  張文生
上列被告因竊盜案件，經檢察官提起公訴（100 年度偵字第5788
號），茲因被告就被訴事實為有罪之陳述，經告知簡式審判程序
意旨並聽取公訴人及被告之意見後，本院合議庭裁定依簡式審判
程序審理，判決如下：
    主  文
張文生犯攜帶兇器竊盜罪，處有期徒刑陸月，如易科罰金，以新
臺幣壹仟元折算壹日。
    事  實
一、張文生基於意圖為自己不法所有之犯意，於民國100 年5 月
    28日晚間11時許，在屏東縣東港鎮船頭里公墓往船頭里第九
    鄰路段，持客觀上足認為係兇器之檳榔剪1 支，竊取屏東縣
    東港鎮○○○○○路燈輸電電纜線，並於得手後，在屏東縣
    東港鎮○○里○○路24之64號住處剝除塑膠皮，且分裝成19
    綑，欲前往資源回收場變賣。嗣經警據報而查悉上情。
二、案經屏東縣政府警察局東港分局報請臺灣屏東地方法院檢察
    署檢察官偵查起訴。
    理  由
一、本件被告張文生所犯係死刑、無期徒刑或最輕本刑為3 年以
    上有期徒刑以外之罪，亦非屬臺灣高等法院管轄第一審之案
    件，其於準備程序中就被訴事實為有罪陳述，經本院告知簡
    式審判程序之旨，並聽取當事人意見後，本院合議庭依刑事
    訴訟法第273 條之1 第1 項為裁定，由受命法官獨任進行簡
    式審判程序。又簡式審判程序之證據調查，依刑事訴訟法第
    273 條之2 規定，不受同法第159 條第1 項審判外陳述排除
    之限制；再被告對於卷內各項證據亦不爭執證據能力，復無
    事證顯示有何違法取得或類此瑕疵之情，故卷內所列各項證
    據，自均有證據能力，合先敘明。
二、上開犯罪事實，業據被告張文生於警、偵訊及本院審理中均
    坦承不諱，核與證人即屏東縣東港鎮公所技工蔡文勇於警詢
    中之證述均大致相符，並有偵查報告、搜索扣押筆錄、扣押
    物品目錄表、贓物認領保管單及採證照片共8 張等附卷可查
    。足認被告上開任意性自白均與事實相符，堪予採信。是以
    本件被告之犯行事證明確，應依法論科。
三、按刑法第321 條第1 項第3 款之攜帶兇器竊盜罪，係以行為
    人攜帶兇器竊盜為其加重條件，此所謂兇器，其種類並無限
    制，凡客觀上足對人之生命、身體安全構成威脅，具有危險
    性之兇器均屬之，且祇須行竊時攜帶此種具有危險性之兇器
    為已足，並不以攜帶之初有行兇之意圖為必要，最高法院79
    年台上字第5253號判例意旨可資參照。查被告所攜帶之檳榔
    剪係金屬材質，質地堅硬，且係供剪裁使用，確有切割之功
    能，客觀上對人之生命、身體安全構成威脅而具有危險性，
    揆之上開說明，自屬兇器無訛。是核被告張文生所為，係犯
    刑法第321 條第1 項第3 款之攜帶兇器竊盜罪。至起訴意旨
    認被告所竊取之路燈電纜線，應依電業法第105 條之規定處
    罰，惟被告所竊取之電纜線尚非屬供電設備，應不構成電業
    法第105 條之規定，且經蒞庭實行公訴之檢察官當庭撤回電
    業法第105 條之適用，自應依刑法第321 條第1 項第3 款規
    定處罰，併此敘明。爰審酌被告竊取屏東縣東港鎮○○○○
    ○路燈之電纜線，嚴重影響公共照明，有可能導致來往人車
    未能注意路況而致生危害於公共安全；惟念及被告犯後坦承
    犯行，並兼衡被告經濟狀況及智識程度等一切情狀，爰量處
    如主文所示之刑，併諭知易科罰金之折算標準。
據上論結，應依刑事訴訟法第273 條之1 第1 項、第299 條第1
項前段，刑法第321 條第1 項第3 款、第41條第1 項前段，判決
如主文。
本案經檢察官許英輝到庭執行職務
中    華    民    國   100    年    7     月    12    日
                  刑事第四庭    法  官  李謀榮
以上正本證明與原本無異。
如不服本判決應於收受判決後10日內向本院提出上訴書狀，並
應敘述具體理由；其未敘述上訴理由者，應於上訴期間屆滿後
20日內向本院補提理由書（均須按他造當事人之人數附繕本）
「切勿逕送上級法院」。
中    華    民    國   100    年    7     月    12    日
                                書記官  蔡進吉
附錄本判決論罪科刑法條：
中華民國刑法第321條
犯竊盜罪而有下列情形之一者，處6 月以上、5 年以下有期徒刑
，得併科新臺幣10萬元以下罰金：
一、侵入住宅或有人居住之建築物、船艦或隱匿其內而犯之者。
二、毀越門扇、牆垣或其他安全設備而犯之者。
三、攜帶兇器而犯之者。
四、結夥3 人以上而犯之者。
五、乘火災、水災或其他災害之際而犯之者。
六、在車站、埠頭、航空站或其他供水、陸、空公眾運輸之舟、
    車、航空機內而犯之者。
前項之未遂犯罰之。